臺灣橋頭地方法院民事裁定
111年度聲字第94號
聲  請  人  李國鎮  

相  對  人  富邦資產管理股份有限公司

法定代理人  洪主民  
上列當事人間聲請停止執行事件，本院裁定如下：
    主  文
聲請駁回。
聲請費用由聲請人負擔。
    理  由
一、按強制執行程序開始後，除法律另有規定外，不停止執行。
    有回復原狀之聲請，或提起再審或異議之訴，或對於和解為
    繼續審判之請求，或提起宣告調解無效之訴、撤銷調解之訴
    ，或對於許可強制執行之裁定提起抗告時，法院因必要情形
    或依聲請定相當並確實之擔保，得為停止強制執行之裁定，
    強制執行法第18條定有明文。所謂必要情形，由法院依職權
    裁量定之，法院為此決定時，應就強制執行法第18條第2項
    所列程序在法律上是否顯無理由，以及如不停止執行，將來
    是否難於回復執行前之狀態，及倘予停止執行，是否無法防
    止債務人濫行程序以拖延執行，致債權人之權利無法迅速實
    現等各種情形予以斟酌，以資平衡兼顧債務人及債權人雙方
    之利益。於債務人聲明願供擔保時，亦然。非謂債務人以提
    起強制執行法第18條第2項所列程序為由且聲明願供擔保而
    聲請停止強制執行程序時，法院須一律予以准許（最高法院
    99年度台抗字第973號、98年度台抗字第868號裁定意旨參照
    ）。
二、聲請人聲請意旨略以：相對人持臺灣高雄地方法院96年度執
    字第83498號債權憑證（下稱系爭債權憑證），聲請本院民
    事執行處執行聲請人對第三人臺灣土地銀行股份有限公司左
    營分公司帳號000000000000號帳戶（下稱系爭帳戶），經本
    院以110年度司執字第50198號清償債務強制執行事件（下稱
    系爭執行事件）受理在案。然聲請人認利息計算逾本金多倍
    、利息債權之請求權因5年不行使而時效消滅、系爭帳戶款
    項為勞工保險局匯入、本金已於福建金門地方法院104年度
    司執字第865號強制執行事件（下稱系爭前案執行事件）扣
    除，並提起確認債權事件訴訟，經本院以111年度補字第508
    號（下稱本案訴訟）受理在案。為此，聲請人願供擔保，聲
    請本院准予裁定系爭執行事件於本案訴訟判決確定前停止執
    行等語。
三、經查：
　㈠相對人持系爭債權憑證聲請強制執行，經本院以系爭執行事
    件受理在案，聲請人並提起本案訴訟，業經本院調取系爭執
    行事件、本案訴訟卷宗核閱無訛。聲請人主張本金已於系爭
    前案執行事件扣除等語，然相對人於系爭前案執行事件僅受
    償新臺幣（下同）206,071元（含執行費用864元），執行所
    得不足清償相對人債權，就不足部分，核發債權憑證，並退
    還系爭債權憑證（已註記受償情形）與相對人等情，有系爭
    債權憑證、福建金門地方法院106年3月11日金院春104司執
    丁字第865號民事執行處函可稽（見司執卷第2至4頁、第36
    頁）。按清償人所提出之給付，應先抵充費用，次充利息，
    次充原本，民法第323條前段定有明文，是聲請人主張於系
    爭前案執行事件已清償本金完畢等語，顯與民法規定不符，
    即難採信。
　㈡另相對人所據執行名義為臺灣臺北地方法院89年度北簡字第1
    128號判決暨確定證明書，嗣經臺灣高雄地方法院101年度司
    執字第70099號執行無效果，及於105年1月27日聲請福建金
    門地方法院以104年度司執字第865號執行，於106年3月11日
    受償206,071元之紀錄乙情，而相對人係於110年9月30日向
    本院提出強制執行之聲請，經本院調閱後核閱無誤，亦難認
    本件有何罹於5年消滅時效情事。
　㈢另聲請人主張系爭帳戶款項為勞工保險局匯入等語，然聲請
    人認執行法院執行依法不得為強制執行之標的，乃對執行法
    院之執行方法有意見，只能依強制執行法第12條第1項前段
    為聲請或聲明異議，而上開聲請或聲明異議非屬強制執行法
    第18條第2項所列程序，且顯非合於強制執行法第14條第1項
    所謂「有消滅或妨礙債權人請求之事由發生」之要件。而聲
    請人前執相同主張，對系爭執行事件聲明異議，經本院以11
    0年度司執字第50198號裁定駁回，聲請人提起異議，復經本
    院以111年度執事聲字第29號裁定異議駁回在案，並經臺灣
    高等法院高雄分院111年度抗字第238號裁定駁回抗告確定。
    另聲請人復前已經同一理由聲請停止執行，亦經本院111年
    度聲字第67號駁回聲請，本件聲請人並未提出進一步之新事
    實、新證據，僅一再執同一原因提出聲請停止執行，其主張
    難認有據，應予駁回。
四、依強制執行法第30條之1、民事訴訟法第95條、第78條，裁
    定如主文。
中　　華　　民　　國　　111 　年　　9 　　月　14 　　日
                民事第一庭    法　官　張琬如
以上正本係照原本作成。
如對本裁定抗告須於裁定送達後10日內向本院提出抗告狀，並繳
納裁判費新臺幣1,000元。
中　　華　　民　　國　　111 　年　　9 　　月　　14　　日
                              書記官  陳儀庭